bg-BG: Материал на каишката на предпазните очила: Плат; Неопрен; Гума; Силикон; Термопластичен еластомер (TPE); Друго
pt-PT: Material da correia dos óculos: Tecido; Neopreno; Borracha; Silicone; Elastómero termoplástico (TPE); Outro
tr: Gözlük kayışı malzemesi: Kumaş; Neopren; Kauçuk; Silikon; Termoplastik elastomer (TPE); Diğer
da: Materiale i beskyttelsesbrillerstrop: Stof; Neopren; Gummi; Silikone; Termoplastisk elastomer (TPE); Andet
sk-SK: Materiál popruhu na ochranné okuliare: Látka; Neoprén; Guma; Silikón; Termoplastický elastomér (TPE); Iné
pt-BR: Material da faixa dos óculos: Tecido; Neoprene; Borracha; Silicone; Elastômero termoplástico (TPE); Outro
vi: Chất liệu dây đeo kính bảo hộ: Vải; Neoprene; Cao su; Silicone; Elastomer nhiệt dẻo (TPE); Khác
nb: Materiale for brillestropp: Stoff; Neopren; Gummi; Silikon; Termoplastisk elastomer (TPE); Annet
fr: Matériau de la sangle des lunettes de protection: Tissu; Néoprène; Caoutchouc; Silicone; Élastomère thermoplastique (TPE); Autre
de: Material des Schutzbrillenbands: Stoff; Neopren; Gummi; Silikon; Thermoplastisches Elastomer (TPE); Andere
ro-RO: Materialul curelei ochelarilor de protecție: Material textil; Neopren; Cauciuc; Silicon; Elastomer termoplastic (TPE); Altele
ru: Материал ремня очков: Ткань; Неопрен; Резина; Силикон; Термопластичный эластомер (ТПЭ); Другое
pl: Materiał paska gogli: Tkanina; Neopren; Guma; Silikon; Elastomer termoplastyczny (TPE); Inny
lt-LT: Akinių dirželio medžiaga: Audinys; Neoprenas; Guma; Silikonas; Termoplastinis elastomeras (TPE); Kita
ko: 고글 스트랩 재질: 패브릭; 네오프렌; 고무; 실리콘; 열가소성 엘라스토머(TPE); 기타
en: Goggle strap material: Fabric; Neoprene; Rubber; Silicone; Thermoplastic elastomer (TPE); Other
el: Υλικό ιμάντα γυαλιών: Ύφασμα; Νεοπρένιο; Καουτσούκ; Σιλικόνη; Θερμοπλαστικό ελαστομερές (TPE); Άλλο
it: Materiale del cinturino della maschera: Tessuto; Neoprene; Gomma; Silicone; Elastomero termoplastico (TPE); Altro
hr-HR: Materijal remena za naočale: Tkanina; Neopren; Guma; Silikon; Termoplastični elastomer (TPE); Ostalo
cs: Materiál popruhu na brýle: Látka; Neopren; Guma; Silikon; Termoplastický elastomer (TPE); Ostatní
hu: Szemüvegszíj anyaga: Szövet; Neoprén; Gumi; Szilikon; Termoplasztikus elasztomer (TPE); Egyéb
sl-SI: Material traku očal: Tkanina; Neopren; Guma; Silikon; Termoplastični elastomer (TPE); Drugo
sv: Material för skyddsglasögonremmen: Tyg; Neopren; Gummi; Silikon; Termoplastisk elastomer (TPE); Annat
es: Material de la correa de las gafas: Tela; Neopreno; Caucho; Silicona; Elastómero termoplástico (TPE); Otro
ja: ゴーグルストラップの素材: ファブリック; ネオプレン; ゴム; シリコン; 熱可塑性エラストマー (TPE); その他
fi: Suojalasien hihnojen materiaali: Kangas; Neopreeni; Kumi; Silikoni; Termoplastinen elastomeeri (TPE); Muu
nl: Brilband materiaal: Stof; Neopreen; Rubber; Siliconen; Thermoplastisch elastomeer (TPE); Anders
zh-CN: 护目镜头带材质: 织物; 氯丁橡胶; 橡胶; 硅胶; 热塑性弹性体 (TPE); 其他
zh-TW: 護目鏡頭帶材質: 布料; 氯丁橡膠; 橡膠; 矽膠; 熱塑性彈性體 (TPE); 其他
th: วัสดุสายรัดแว่นตา: ผ้า; นีโอพรีน; ยาง; ซิลิโคน; เอลาสโตเมอร์เทอร์โมพลาสติก (TPE); อื่นๆ